臺灣臺南地方法院民事裁定
110年度聲字第141號
聲  請  人  林春旭  


相  對  人  元大商業銀行股份有限公司



法定代理人  翁健    
上列當事人間聲請停止執行事件，本院裁定如下：
    主    文
聲請人供擔保新台幣壹拾萬玖仟柒佰陸拾柒元後，本院一一０年
度司執字第六八四四０號清償債務強制執行事件對聲請人之執行
程序，於本院一一０年度補字第七一三號（含嗣後改分之本案訴
訟案號）債務人異議之訴事件判決確定或和解、撤回前應暫予停
止。
    理    由
一、按「有回復原狀之聲請，或提起再審或異議之訴，或對於和
    解為繼續審判之請求，或提起宣告調解無效之訴、撤銷調解
    之訴，或對於許可強制執行之裁定提起抗告時，法院因必要
    情形或依聲請定相當並確實之擔保，得為停止強制執行之裁
    定。」，強制執行法第18條第2項定有明文。
二、聲請人以其業就本院110年度司執字第68440號清償債務強制
    執行事件（下稱系爭執行事件）之強制執行程序，向本院提
    起110年度補字第713號債務人異議之訴為由，聲請裁定停止
    系爭執行事件之強制執行程序，業據本院調取上開卷宗核閱
    屬實，故核聲請人之聲請即與上開規定尚無不合，聲請人之
    聲請為有理由，應予准許。
三、次按法院依強制執行法第18條第2項規定，以裁定命債務人
    供擔保後停止強制執行，其擔保金額之多寡應如何認為相當
    ，原屬於法院職權裁量之範圍，如已斟酌債權人因停止強制
    執行不當所應受之損害為衡量之標準，即非當事人所可任意
    指摘。又法院依強制執行法第18條第2項定擔保金額而准許
    停止強制執行之裁定者，該項擔保係備供債權人因停止執行
    所受損害之賠償，其數額應依標的物停止執行後，債權人未
    能即時受償或利用該標的物所受之損害額，或其因另供擔保
    強制執行所受之損害額定之（最高法院91年度台抗字第429
    號、98年度台抗字第162號裁定意旨參照）。經查，本院審
    酌相對人聲請本件強制執行之債權額雖為新臺幣（下同）1,
    551,477元，惟經執行法院將其對聲請人逾775,739元及其利
    息、違約金部分之強制執行聲請駁回，則依據司法院頒布之
    各級法院辦案期限實施要點所定民事簡易程序辦案期限第一
    審為10個月、第二審為2年計算，上開債務人異議之訴事件
    審理期間可推定為2年10個月，此亦為相對人遲延受償之期
    間，本院認相對人因聲請人聲請停止強制執行可能遭受之損
    害額為相對人如可及時受償即可取得之上開資金運用，按法
    定利率即週年利率5%及上開辦案期限之期間計算可能受有之
    利息損害為適當，則相對人因未能即時受償而可能造成之損
    失額為109,767元【計算式：775,739元×5%×（2＋10/12）=10
    9,767元，元以下四捨五入】。是依首揭說明，聲請人自應
    對相對人因停止強制執行可能遭受之上開損害提出擔保，爰
    酌定擔保金額為109,767元。
四、依強制執行法第18條第2項，裁定如主文。
中　　華　　民　　國　 110　　年　　9 　　月　　10　　日
                  民事第四庭  法　官　李姝蒓
以上正本係照原本作成。
如對本裁定抗告，應於收受裁定正本送達後10日內向本院提出抗
告狀，並繳納裁判費新臺幣1,000元。
中　　華　　民　　國　　110 　年　　9 　　月　　11　　日
                              書記官　駱映庭